臺灣臺南地方法院民事判決　九十一年度婚字第二五八號
　　原　　　告　甲○○
　　被　　　告　乙○○
右當事人間請求履行同居事件，本院判決如左：
    主      文
被告應與原告同居。
訴訟費用由被告負擔。
    事      實
甲、原告方面：
一、聲明：求為判決如主文所示。
二、陳述：原告與被告於民國七十八年四月十五日結婚，距今已十二年有餘，並生有
    子女三名，初尚和睦，不料近年來被告不理家務，並於八十七年九月間離家出走
    ，行蹤不明，按夫妻間互有履行同居之義務與責任，被告此舉顯已棄家庭、子女
    不顧，爰請求法院判決如聲明所示。
三、證據：提出受理查尋人口案件登記表、調解不成立證明書、戶口名簿、身分證各
    一紙為證。
乙、被告方面：
一、聲明：請求判決駁回原告之訴。
二、陳述：原告經常動手毆打被告，八十三年十二月十九日被告受有背部瘀斑三處各
    十一Ｘ三、十一Ｘ四及七Ｘ三公分，下背部瘀斑十七Ｘ十公分，右臀部瘀斑七Ｘ
    七公分，左上腿瘀斑七Ｘ四公分、右北腿及下腿瘀斑各十Ｘ八及十二Ｘ七公分；
    又於八十七年二月二十一日，原告在台南縣將軍鄉將貴村三二號住處毆打被告，
    致被告受有左下頷青腫瘀血五Ｘ五公分，左上臂挫傷瘀血青腫十五Ｘ二十公分，
    右肘部挫傷瘀血青腫五Ｘ六公分，尾骨部挫傷之傷害。被告因顧慮家中有年幼子
    女，故一再隱忍，一直到八十七年九月間，原告又作勢要毆打被告，造成被告精
    神緊張，被告才要求父親將被告帶回娘家居住至今。
三、證據：提出診斷證明書二紙、照片二幀為證，並聲請訊問證人曾文芳。
丙、本院依職權調閱本院八十七年度婚字第五八八號民事卷宗、台灣台南地方法院檢
    察署八十七年營偵字第一六七四號偵查卷宗。
    理      由
一、按原告主張兩造有夫妻關係，婚姻關係現仍存續中，業據提出戶口名簿、身分證
    各一紙可按，又兩造原共同居住在台南縣將軍鄉將貴村三十二號，然被告在八十
    七年九月間離家，遷回娘家居住迄今之事實，業據被告到庭自認明確，可信為真
    實。
二、按夫妻互負同居之義務。但有不能同居之正當理由者，不在此限。為民法第一千
    零零一條所明定。本件被告雖抗辯遭受原告之毆打，有不能同居之正當理由云云
    。然查：
（一）被告提出驗傷診斷證明書兩紙、照片二幀，謂原告於八十三年十二月十九日毆
      打被告，致受有背部瘀斑三處各十一Ｘ三、十一Ｘ四及七Ｘ三公分，下背部瘀
      斑十七Ｘ十公分，右臀部瘀斑七Ｘ七公分，左上腿瘀斑七Ｘ四公分、右北腿及
      下腿瘀斑各十Ｘ八及十二Ｘ七公分之傷害；又於八十七年二月二十一日，在台
      南縣將軍鄉將貴村三二號住處毆打被告，致被告受有左下頷青腫瘀血五Ｘ五公
      分，左上臂挫傷瘀血青腫十五Ｘ二十公分，右肘部挫傷瘀血青腫五Ｘ六公分，
      尾骨部挫傷之傷害等語，並聲請訊問證人曾文芳。惟原告否認傷害被告，上開
      驗傷診斷證明書只能證明被告曾受有傷害，不能證明係原告所為，另證人即被
      告之父曾文芳未見聞原告毆打被告，是其證詞亦不足以認定原告有虐待之事實
      。
（二）況且，民法第一千零一條規定所謂有不能同居之正當理由，乃指夫妻有不堪同
      居或不宜同居之事由，或依其情形要求夫妻同居為不合理而言。如夫妻間發生
      衝突、爭執或其他失和之情事後，仍同居共同生活相當時間，自難謂該衝突、
      爭執或其他失和之情事，為不能同居之正當理由（最高法院八十九年台上字第
      七十三號判決參照）。縱認被告抗辯與事實相符，被告在第二次被傷害後，又
      與原告共同生活達七月之久，其難謂該衝突、爭執等情事，為不能同居之正當
      理由。
（三）再者，被告於八十七年間亦以原告曾為上開二次傷害行為，認有不堪同居之虐
      待而訴請離婚，經本院以八十七年度婚字第五八八號民事判決駁回被告之請求
      ，其理由略謂縱認被告主張事實相符，審視被告所受之傷，應認係夫妻間偶爾
      失和而毆打，致令被告受有微傷，按其兩造之身分、地位、教育程度等情，難
      認為不堪同居之虐待，此經本院調閱上開卷宗核閱無誤。
（四）綜上所陳，被告抗辯遭原告毆打一節未能舉證以實其說，尚難認為真正，縱令
      屬實，亦尚未到達不堪同居之虐待之程度，且毆打事件發生後，兩造仍同居共
      同生活相當期間，被告自不能再執此認有不能同居之正當理由。茲被告離去兩
      造約定住所未與原告同居共營夫妻生活，本院又查無被告有得不與原告同居之
      正當理由，從而原告本於與被告間現存之夫妻關係，請求被告履行同居義務，
      於法核無不合，應予准許。
三、結論，原告之訴為有理由，並依民事訴訟法第七十八條，判決如主文。
中　　　華　　　民　　　國　　九十一　　年　　　七　　　月　　二十三　　日
                                臺灣臺南地方法院家事法庭
~B法　　　官　張麗娟
右正本證明與原本無異
中　　　華　　　民　　　國　　九十一　　年　　　七　　　月　　二十四　　日
~B法院書記官　陳南山
